---
title: "Estratificación Conteo Rápido 2021"
subtitle: "Chihuahua, Nayarit, Zacatecas, Colima"
author: "M. Anzarut, F. González, I. Meza, T. Ortiz"
date: "2/22/2021"
output: 
  html_document:
    toc: true
    toc_depth: 2
---

```{r setup, include=FALSE}
knitr::opts_chunk$set(echo = TRUE)
library(tidyverse)
library(devtools)
library(kableExtra)
library(furrr)
formatear_tabla <- function(x_tbl, scroll = FALSE){
    tabla <- knitr::kable(x_tbl, type = "html") %>%
        kableExtra::kable_styling(bootstrap_options = c("paper", "hover", "condensed", "responsive"),
                      full_width = FALSE, font_size = 15, fixed_thead = TRUE) 
    if(scroll) tabla <- tabla %>% scroll_box(width = "780px") 
    tabla 
}
set.seed(6102)
devtools::install_github("cotecora-team-2/quickcountmx")
library(quickcountmx)
theme_set(theme_minimal())
cb_palette <- c("#000000", "#E69F00", "#56B4E9", "#009E73", "#F0E442", "#0072B2", "#D55E00", "#CC79A7")
```

```{r, echo=FALSE}
estados <- c("CHIH", "COL", "ZAC", "NAY")
partidos <- c("AMLO", "JAMK", "RAC", "CAND_IND_01", "CAND_IND_02", "CNR", "VN")
```



```{r cargar-datos, include = FALSE}
conteo_15 <- read_csv("../datos/conteo_15_inegi_10_sin_imputar.csv")
estratos_colapsado <- read_csv("../datos/reporte/estratos_colapsados_con_chih.csv") %>% 
  group_by(state_abbr, estratificacion_num, estrato_df_colapsado) %>% 
  summarise(n_casillas = sum(n), .groups = "drop")
comp_15 <- conteo_15 %>%
  group_by(ID_ESTADO, ID_DISTRITO = ID_DTTO_FEDERAL_jul2020,
           SECCION = SECCION_jul2020) %>%
  summarise(comp_votos = mean(.fittedPC1)) %>%
  ungroup() %>% 
  mutate(SECCION = stringr::str_pad(SECCION, 4, pad = "0"))
# configuraciones
estratif_conf <- crossing(
         num_gpos_marginacion = c(1,2),
         num_gpos_ln = c(1,2), 
         num_gpos_votos = c(1, 2)) %>% 
  mutate(estratificacion_num = row_number()) %>% 
  transpose()
# computos distritales
conteo_2018_estados <- conteo_2018 %>% 
  filter(state_abbr %in% estados) %>% 
  group_by(state_abbr) %>% 
  left_join(comp_15)
conteo_2018_estados <- conteo_2018_estados %>% 
  group_by(ID_ESTADO, ID_DISTRITO) %>% 
  mutate(comp_votos = ifelse(is.na(comp_votos), mean(comp_votos, na.rm = TRUE),
                             comp_votos)) 
# preparar estratificaciones
marco_conf <- map_df(estratif_conf, function(x){
  num_gpos_marginacion <- x$num_gpos_marginacion
  num_gpos_ln <- x$num_gpos_ln
  num_gpos_votos <- x$num_gpos_votos
  estratificacion_num <- x$estratificacion_num
  marco <- conteo_2018_estados %>% 
  group_by(state_abbr) %>%
  mutate(estratificacion_num = estratificacion_num) %>% 
  mutate(indice_grupo = ntile(.fittedPC1, num_gpos_marginacion)) %>%
  mutate(indice_votos = ntile(comp_votos, num_gpos_votos)) %>%
  mutate(tam_ln = ntile(LISTA_NOMINAL_CASILLA, num_gpos_ln)) %>%
  mutate(estrato_df = interaction(ID_DISTRITO, indice_grupo, indice_votos, 
                                  tam_ln))
})
# Valores observados
estados_tbl <- conteo_2018 %>% select(NOMBRE_ESTADO, state_abbr) %>% unique
obs_tbl <-
  map_df(estados, function(estado){
    marco_estado <- marco_conf %>% 
      filter(state_abbr == estado, estratificacion_num == 1) 
    estratos_tbl <- marco_estado %>% group_by(estrato_df) %>% count()
    total <- ratio_estimation(marco_estado, stratum = estrato_df, 
                 data_stratum = estratos_tbl, 
                 n_stratum = n, parties = any_of(partidos), std_errors = FALSE)
    total$state_abbr <- estado
    total
  })
  
obs_tbl <- obs_tbl %>% rename(prop_obs = prop) %>% 
  left_join(estados_tbl)
#
estratos_tbl <- marco_conf %>% 
  group_by(state_abbr, indice_grupo, indice_votos, tam_ln, estratificacion_num, estrato_df) %>% 
  count()
## cargar simulaciones
est_sin_censura <- readr::read_rds("../datos/reporte/estimaciones_sin_censura_reporte_solo_chih.rds") %>% left_join(obs_tbl)
est_con_censura <- readr::read_rds("../datos/reporte/estimaciones_con_censura_reporte_solo_chih.rds") %>% bind_rows() %>% left_join(obs_tbl)
est_sin_censura_sc <- readr::read_rds("../datos/reporte/estimaciones_sin_censura_reporte_sin_chih.rds") %>% left_join(obs_tbl)
est_con_censura_sc <- readr::read_rds("../datos/reporte/estimaciones_con_censura_reporte_sin_chih.rds") %>% bind_rows() %>% left_join(obs_tbl)
```

## Métodos

- Presentamos resultados para **200 muestras** distintas para cada estado, estratificación, y fracción de muestreo utilizada.
- Para la estimación utilizamos el **estimador de razón combinado**, con error estándar estimado según remuestreo no paramétrico.
- Para censurar muestras por tiempo de llegada 
utilizamos **modelos de supervivencia** ajustados para datos de 
hora de llegada de información de 2018. [Reporte tiempos de llegada](https://sim-llegadas-3e5e7b.netlify.app/)
- Para muestras censuradas, colapsamos estratos vacíos dentro de distritos federales.


## Estratificaciones exploradas

Para las simulaciones usamos como marco la tabla de cómputos distritales 
de 2018 para los estados de interés

```{r, echo = FALSE}
resumen_estados <- marco_conf %>% group_by(state_abbr) %>% 
  filter(estratificacion_num == 1) %>% 
  summarise(num_distritos_federales = length(unique(ID_DISTRITO)),
            num_casillas = n())
resumen_estados_tbl <- resumen_estados
names(resumen_estados_tbl) <- c("Estado", "# Distritos Fed", "# Casillas")
formatear_tabla(resumen_estados_tbl)
```

Utilizaremos cuatro variables para construir estratificaciones:

- **Distrito federal** (todos dentro de cada estado)
- Índice de **marginacion** a nivel seccion (INEGI 2010) (1 o 2 subgrupos)
- Tamaño de **lista nominal** (1 o 2 subgrupos)
- Índice de **votos en 2015** a nivel sección, una componente principal (1 o 2 subgrupos)

En cada estado, cruzamos el número de distritos federales con una de las siguientes configuraciones:

```{r, echo = FALSE}
tabla_estratos <- estratos_tbl %>% 
  rename(indice_marginacion = indice_grupo, lista_nominal = tam_ln) %>%  
  group_by(estratificacion_num) %>%
  summarise(across(all_of(c("indice_marginacion", "indice_votos", "lista_nominal")), ~ length(unique(.x)))) %>% 
  select(estratificacion_num, indice_marginacion, lista_nominal, indice_votos) 
formatear_tabla(tabla_estratos)
```

- En todos los casos, se **colapsaron estratos** del diseño 
(usando las variables de derecha a 
izquierda en la tabla de arriba) hasta conseguir un mínimo de 60 casillas por estrato. No se colapsaron distritos federales.
- En todos los casos, la asignación de muestra es **proporcional** al tamaño del estrato.


# Colima, Nayarit y Zacatecas



## Cobertura y precisión con muestra al 90%

En este primer escenario evaluamos las estratificaciones, bajo distintos
tamaños de muestra, haciendo el *supuesto
optimista* de que 90% de la muestra será recibida.

```{r, echo = FALSE, message=FALSE, warning = FALSE}
fortificar <- function(datos, z = 2){
  datos %>%  
    mutate(estrat_num = factor(estratificacion_num)) %>% 
    mutate(precision = z * std_error, inf = prop - precision, 
           sup = prop + precision, 
           cubre = ifelse(prop_obs <= sup & prop_obs >= inf, 1, 0)) %>% 
    filter(party %in% c("AMLO", "JAMK", "RAC"))
    
}
ajustes_ancho <- tibble(prop_observada = c(0.7, 0.8, 0.9),
                        mult = c(1.4, 1.2, 1.00))
ajustes_ancho_chih <- tibble(prop_observada = c(0.7, 0.8, 0.9),
                        mult = c(1.55, 1.3, 1.15))
fortificar_ajustado <- function(datos, ajustes_ancho){
  datos %>%  
    left_join(ajustes_ancho) %>% 
    mutate(estrat_num = factor(estratificacion_num)) %>% 
    mutate(precision = mult * 2 * std_error, inf = prop - precision, 
           sup = prop + precision, 
           cubre = ifelse(prop_obs <= sup & prop_obs >= inf, 1, 0)) %>% 
    filter(party %in% c("AMLO", "JAMK", "RAC"))
    
}


resumir_sims <- function(datos){
  datos %>% group_by(NOMBRE_ESTADO, estrat_num, frac_m, prop_observada) %>% 
    summarise(precision_max = quantile(precision, 0.95), cobertura = mean(cubre),
              .groups = "drop")
}
resumir_sims_partido <- function(datos){
  datos %>% group_by(NOMBRE_ESTADO, party, estrat_num, frac_m, prop_observada) %>% 
    summarise(precision_max = quantile(precision, 0.95), cobertura = mean(cubre),
              .groups = "drop")
}
#sin_censura_tbl <- est_sin_censura %>% 
#  mutate(prop_observada = 1) %>% 
#  fortificar %>% 
#  resumir_sims
#sin_censura_partido_tbl <- est_sin_censura %>% 
#   mutate(prop_observada = 1) %>% 
#  fortificar %>% 
#  resumir_sims_partido
con_censura_tbl <- est_con_censura %>% 
  fortificar %>% 
  resumir_sims
con_censura_partido_tbl <- est_con_censura %>% 
  fortificar %>% 
  resumir_sims_partido
con_censura_sc_tbl <- est_con_censura_sc %>% 
  fortificar %>% 
  resumir_sims
con_censura_partido_sc_tbl <- est_con_censura_sc %>% 
  fortificar %>% 
  resumir_sims_partido
con_censura_ajustado_tbl <- est_con_censura %>% 
  fortificar_ajustado(ajustes_ancho) %>% 
  resumir_sims
con_censura_ajustado_sc_tbl <- est_con_censura_sc %>% 
  fortificar_ajustado(ajustes_ancho) %>% 
  resumir_sims
con_censura_chih_ajustado_tbl <- est_con_censura %>% 
  fortificar_ajustado(ajustes_ancho_chih) %>% 
  resumir_sims()
```

Las estratificaciones más finas presentan mejoras en 
 precisión en relación con la estratificación que
sólo utiliza distritos federales:

```{r, echo = FALSE, fig.width = 6, fig.height=3}
ggplot(con_censura_sc_tbl %>% filter(prop_observada == 0.9) %>% 
         filter(NOMBRE_ESTADO!="CHIHUAHUA"), 
  aes(x = frac_m, y = precision_max, colour = estrat_num)) +
  geom_hline(yintercept = 1.5, colour = "gray20") + 
  geom_line() +
  geom_point() +
  facet_wrap(~NOMBRE_ESTADO) +
  scale_color_manual(values = cb_palette) +
  xlab("Fracción de muestreo") +
  ylab("Precisión") +
  labs(subtitle = "Cuantil 0.95 de precisión sobre 4 candidatos")
```


#### Conclusiones 1

- Bajo muestra casi completa (90%) es posible mejorar la precisión
usando estratificaciones más finas que utilizan varios
factores incluídos en el análisis.
 


```{r, include=FALSE, echo = FALSE, eval=FALSE}
estrat_basica <- sin_censura_tbl %>% filter(estrat_num == 1) %>% 
  select(NOMBRE_ESTADO, frac_m, precision_base = precision_max)
sin_censura_sc_tbl %>% left_join(estrat_basica) %>% 
  mutate(mejora_precision = (precision_base - precision_max) / precision_base) %>% 
  ggplot(aes(x = frac_m, y = mejora_precision, colour = estrat_num)) +
  geom_line() + geom_point() + facet_wrap(~NOMBRE_ESTADO)
```

Las coberturas son cercanas a las nominales de 95%:

```{r, echo = FALSE, fig.width = 6, fig.height=3}
ggplot(con_censura_sc_tbl %>% filter(prop_observada == 0.9) %>% 
         filter(NOMBRE_ESTADO != "CHIHUAHUA")) +
  geom_ribbon(aes(x = frac_m, ymin = 0.92, ymax = 0.98), fill = "gray", alpha = 0.5) + 
  geom_hline(yintercept = 0.95, colour = "gray20") + 
  geom_point(aes(x = frac_m, y = cobertura, colour = estrat_num)) +
    geom_line(aes(x = frac_m, y = cobertura, colour = estrat_num)) +
  facet_wrap(~NOMBRE_ESTADO) +
  scale_color_manual(values = cb_palette) +
  xlab("Fracción de muestreo") +
  ylab("Cobertura") +
  ylim(c(0.8, 1)) + 
  labs(subtitle = "Cobertura media") 
```


```{r, echo = FALSE, fig.width = 6, fig.height=4, eval=FALSE}
ggplot(con_censura_sc_tbl %>% 
    filter(prop_observada == 0.9) %>% 
    filter(!(NOMBRE_ESTADO %in% c("ZACATECAS", "COLIMA", "NAYARIT") & frac_m == 0.05)) %>%
    filter(estrat_num %in% 1:6) %>% 
    filter(NOMBRE_ESTADO!="CHIHUAHUA")) +
  geom_ribbon(aes(x = frac_m, ymin = 0.92, ymax = 0.98), fill = "gray", alpha = 0.5) + 
  geom_hline(yintercept = 0.95, colour = "gray20") + 
  geom_point(aes(x = frac_m, y = cobertura, colour = estrat_num)) +
    geom_line(aes(x = frac_m, y = cobertura, colour = estrat_num)) +
  facet_wrap(~NOMBRE_ESTADO) +
  scale_color_manual(values = cb_palette) +
  xlab("Fracción de muestreo") +
  ylab("Precisión máxima") +
  ylim(0.8, 1) +
  labs(subtitle = "Cobertura media") 
```

#### Conclusiones 2

- Las estratificaciones producen intervalos con cobertura real cercana nominal
para un total de 90% de muestra observada.
- Para Zacatecas y Nayarit la estratificación 6 (distrito federal x 2 grupos de marginación x 2 grupos
de votos 2015) tiene buena precisión, y es más simple que la estratificación 8.
- En Colima buenas posibilidades son la estratificación 6 y la 4 (distrito federal x 2 grupos
de lista nominal x 2 grupos de votos 2015).
- En conclusión, escogemos la estratificacion 6 para estos tres estados.

## Cobertura y precisión con muestras censuradas

Ahora consideramos escenarios de mayor censura:

```{r, echo = FALSE, fig.width = 7, fig.height=3}
con_censura_filt <- con_censura_sc_tbl %>% 
  filter(!(NOMBRE_ESTADO %in% c("ZACATECAS", "COLIMA", "NAYARIT") & frac_m == 0.05)) %>% 
  filter(prop_observada < 1.0) %>% 
  filter(estrat_num %in% 6) %>% 
  mutate(prop_observada = factor(prop_observada, levels = c(0.9, 0.8, 0.7))) %>% 
    filter(NOMBRE_ESTADO!="CHIHUAHUA")
ggplot(con_censura_filt ) +
  geom_ribbon(aes(x = frac_m, ymin = 0.92, ymax = 0.98), fill = "gray", alpha = 0.4) + 
  geom_hline(yintercept = 0.95, colour = "gray20") + 
  geom_point(aes(x = frac_m, y = cobertura, colour = (prop_observada))) +
    geom_line(aes(x = frac_m, y = cobertura, colour = (prop_observada))) +
  facet_wrap( ~ NOMBRE_ESTADO) +
  scale_color_manual(values = cb_palette) +
  xlab("Fracción de muestreo") +
  ylab("Cobertura") +
  ylim(c(0.7, 1)) +
  xlim(c(0.095, 0.305)) +
  labs(subtitle = "Cobertura media (Estratificación 6)") 
```

#### Conclusiones 3

- La cobertura se degrada considerablemente a lo largo de todos los
estados, (para todas las estratificaciones de manera similar), conforme el porcentaje de datos censurados aumenta. 
- Con 70% de muestra observada, la cobertura es baja en todos 
los estados, y otros modelos o correcciones son necesarias para construir
intervalos que tengan cobertura real cercana a 95%

## Propuesta de diseño 

```{r, message=FALSE, warning = FALSE, echo=FALSE}
num_estratos_tbl <- marco_conf %>% group_by(NOMBRE_ESTADO, estratificacion_num, estrato_df) %>% 
  tally() %>% 
  filter(estratificacion_num == 6, NOMBRE_ESTADO!="CHIHUAHUA") %>% 
  group_by(NOMBRE_ESTADO) %>% summarise(num_estratos = n())

frac_seleccionadas <- tibble(NOMBRE_ESTADO =  c("ZACATECAS", "COLIMA", "NAYARIT"),
                    frac_m = c(0.10, 0.15, 0.15))
con_censura_sc_tbl %>% 
  filter(estrat_num == 6) %>% 
  inner_join(frac_seleccionadas) %>% 
  select(NOMBRE_ESTADO, frac_m, prop_observada, precision_max, cobertura) %>% 
  left_join(ajustes_ancho) %>% 
  mutate(precision_ajustada = mult * precision_max) %>% 
  left_join(resumen_estados %>% left_join(estados_tbl)) %>% 
  mutate(n = frac_m * num_casillas) %>% 
  select(NOMBRE_ESTADO, frac_m, n, prop_observada, precision_ajustada) %>% 
  mutate(across(where(is.numeric), ~ round(.x, 2))) %>%
  left_join(num_estratos_tbl) %>% 
  mutate(n_muestra = round(n)) %>% 
  mutate(n_obs = round(prop_observada * n)) %>% 
  mutate(precision_ajustada = round(precision_ajustada, 1)) %>% 
  rename(Estado = NOMBRE_ESTADO) %>%
  select(Estado, frac_m, n_muestra, prop_observada, precision_ajustada, num_estratos, n_obs) %>% 
  formatear_tabla() %>% 
  collapse_rows(columns = c(1)) %>% 
  footnote(general = "Precisión ajustada considera expansión de intervalo para cumplir cobertura nominal de 95% ", general_title = "Nota:")
```

## Número de casillas por CAE

En la siguiente tabla mostramos el promedio de porcentaje de CAEs con 1,2,3 o 4 casillas.


```{r, echo = FALSE, warning = FALSE, message=FALSE, cache = TRUE}
marco <- read_csv("../datos/reporte/marco_ext.csv") %>% 
  select(iD_ESTADO, CLAVE_CASILLA, ID_DISTRITO_FEDERAL, ID_AREA_RESPONSABILIDAD) %>% 
  mutate(cae = paste(iD_ESTADO, ID_DISTRITO_FEDERAL, ID_AREA_RESPONSABILIDAD, 
                     sep = "-")) %>% 
  select(CLAVE_CASILLA, cae) 

marco_caes <- marco_conf %>% 
  filter(state_abbr != "CHIH", estratificacion_num == 1) %>% 
  left_join(distinct(marco), by = "CLAVE_CASILLA") %>% 
  mutate(estrato = paste(state_abbr, estrato_df))

simular_caes <- function(frac_m){
  muestra <- select_sample_prop(marco_caes, stratum = estrato, frac = frac_m)
  muestra %>% 
    count(state_abbr, cae) %>% 
    group_by(state_abbr, n) %>% 
    summarise(n_casos = n(), .groups = "drop") %>% 
    group_by(state_abbr) %>% 
    mutate(prop_casos = 100 * n_casos / sum(n_casos)) %>% 
    ungroup()
}


replicar_sims <- function(frac_m = 0.15, runs = 200){
  sims <- rerun(runs, simular_caes(frac_m = frac_m)) %>% 
    set_names(., 1:runs) %>% 
    bind_rows(.id = "run") 
  sims %>% 
    complete(n, nesting(state_abbr, run), fill = list(prop_casos = 0)) %>% 
    group_by(state_abbr, n) %>% 
    summarise(media_porc = round(mean(prop_casos), 1), 
              sd_porc = round(sd(prop_casos)), .groups = "drop") %>% 
    na.omit()
}
sims_porc <- map_df(set_names(c(0.10, 0.15, 0.20)), replicar_sims, .id = "frac")
```


```{r, echo = FALSE, warning = FALSE, message=FALSE}
sims_porc %>% 
  select(-sd_porc) %>% 
  filter(n < 5) %>% 
  pivot_wider(names_from = n, values_from = media_porc) %>% 
  arrange(state_abbr, frac) %>% 
  select(state_abbr, everything()) %>% 
  rename(Estado = state_abbr, frac_muestreo = frac) %>% 
  formatear_tabla() %>% 
  row_spec(c(2,5,7), background = "#fef2f0")
```





```{r, echo = FALSE, fig.width = 6, fig.height=4, eval=FALSE}
con_censura_filt <- con_censura_ajustado_sc_tbl %>% 
  filter(!(NOMBRE_ESTADO %in% c("ZACATECAS", "COLIMA", "NAYARIT") & frac_m == 0.05)) %>% 
  filter(prop_observada < 0.9) %>% 
  filter(estrat_num %in% 1:6) %>% 
    filter(NOMBRE_ESTADO!="CHIHUAHUA")
ggplot(con_censura_filt ) +
  geom_ribbon(aes(x = frac_m, ymin = 0.92, ymax = 0.98), fill = "gray", alpha = 0.4) + 
  geom_hline(yintercept = 0.95, colour = "gray20") + 
  geom_point(aes(x = frac_m, y = cobertura, colour = estrat_num)) +
    geom_line(aes(x = frac_m, y = cobertura, colour = estrat_num)) +
  facet_grid(prop_observada ~ NOMBRE_ESTADO) +
  scale_color_manual(values = cb_palette) +
  xlab("Fracción de muestreo") +
  ylab("Cobertura promedio") +
  labs(subtitle = "Cobertura por candidato")
```


```{r, echo = FALSE, fig.width = 6, fig.height=4, eval=FALSE}
con_censura_filt_chih <- con_censura_chih_ajustado_tbl %>% 
  filter(prop_observada < 1.0) %>% 
  filter(estrat_num %in% 1:8) %>% 
    filter(NOMBRE_ESTADO=="CHIHUAHUA")
ggplot(con_censura_filt_chih ) +
  geom_ribbon(aes(x = frac_m, ymin = 0.92, ymax = 0.98), fill = "gray", alpha = 0.4) + 
  geom_hline(yintercept = 0.95, colour = "gray20") + 
  geom_point(aes(x = frac_m, y = cobertura, colour = estrat_num)) +
    geom_line(aes(x = frac_m, y = cobertura, colour = estrat_num)) +
  facet_grid(prop_observada ~ NOMBRE_ESTADO) +
  scale_color_manual(values = cb_palette) +
  xlab("Fracción de muestreo") +
  ylab("Cobertura promedio") +
  scale_x_continuous(breaks = c(0.05, 0.10, 0.15)) +
  labs(subtitle = "Cobertura por candidato") 
```


# Chihuahua (preliminar)

## Cobertura y precisión con muestra al 90%

En Chihuahua observamos un patrón similar con muestra observada de 90% en
cuanto a precisión:

```{r, echo = FALSE, fig.width = 6, fig.height=3}
ggplot(con_censura_tbl %>% filter(prop_observada == 0.9) %>% 
         filter(NOMBRE_ESTADO=="CHIHUAHUA") , 
  aes(x = frac_m, y = precision_max, colour = estrat_num)) +
  geom_hline(yintercept = 1.5, colour = "gray20") + 
  geom_line() +
  geom_point() +
  facet_wrap(~NOMBRE_ESTADO) +
  scale_color_manual(values = cb_palette) +
  xlab("Fracción de muestreo") +
  ylab("Precisión") +
  scale_x_continuous(breaks = c(0.04, 0.06, 0.08, 0.10)) +
  labs(subtitle = "Cuantil 0.95 de precisión sobre 4 candidatos")
```


## Cobertura con muestras censuradas

Sin embargo, la cobertura decae fuertemente conforme muestra observada decrece, a
una tasa muy mayor a la observada en Nayarit, Colima y Zacatecas:

```{r, echo = FALSE, fig.width = 6, fig.height=3}
con_censura_filt <- con_censura_tbl %>% 
  filter(prop_observada < 1.0) %>% 
  filter(estrat_num %in% 1:8) %>% 
    filter(NOMBRE_ESTADO=="CHIHUAHUA")
ggplot(con_censura_filt ) +
  geom_ribbon(aes(x = frac_m, ymin = 0.92, ymax = 0.98), fill = "gray", alpha = 0.4) + 
  geom_hline(yintercept = 0.95, colour = "gray20") + 
  geom_point(aes(x = frac_m, y = cobertura, colour = estrat_num)) +
    geom_line(aes(x = frac_m, y = cobertura, colour = estrat_num)) +
  facet_wrap(~ prop_observada) +
  scale_color_manual(values = cb_palette) +
  xlab("Fracción de muestreo") +
  ylab("Cobertura") +
  scale_x_continuous(breaks = c(0.04, 0.06, 0.08, 0.10)) +
  ylim(c(0.6, 1)) +
  labs(subtitle = "Cobertura media sobre todos los candidatos") 
```

#### Conclusiones preliminares

- Incluso con 80% de muestra observada, la cobertura real está lejos de la nominal
- Con 90% de la muestra, las estratificación 3 (distrito federal x 2 grupos de lista nominal) puede ser razonable en sesgo para 
una fracción de muestreo menor a 0.10.
 
### Propuestas de diseño (preliminares)

```{r, message=FALSE, warning = FALSE, echo=FALSE}
num_estratos_tbl <- marco_conf %>% group_by(NOMBRE_ESTADO, estratificacion_num, estrato_df) %>% 
  tally() %>% 
  filter(estratificacion_num == 3, NOMBRE_ESTADO=="CHIHUAHUA") %>% 
  group_by(NOMBRE_ESTADO) %>% summarise(num_estratos = n())

frac_seleccionadas <- tibble(NOMBRE_ESTADO =  c("CHIHUAHUA"),
                    frac_m = c( 0.06, 0.08))
con_censura_tbl %>% 
  filter(estrat_num %in% c(1,3,6)) %>% 
  inner_join(frac_seleccionadas) %>% 
  select(NOMBRE_ESTADO, estrat_num, frac_m, prop_observada, precision_max, cobertura) %>% 
  left_join(ajustes_ancho) %>% 
  mutate(precision_ajustada = mult * precision_max) %>% 
  left_join(resumen_estados %>% left_join(estados_tbl)) %>% 
  mutate(n = frac_m * num_casillas) %>% 
  select(NOMBRE_ESTADO, estrat_num, frac_m, n, prop_observada, precision_ajustada) %>% 
  mutate(across(where(is.numeric), ~ round(.x, 2))) %>%
  left_join(num_estratos_tbl) %>% 
  mutate(n = round(n)) %>% 
  mutate(n_obs = round(prop_observada * n)) %>% 
  formatear_tabla() %>% 
  collapse_rows(columns = c(1, 2)) %>% 
  footnote(general = "Precisión ajustada considera expansión de intervalo para cumplir cobertura nominal de 95% ", general_title = "Nota:")
```


# Apéndice: Número de casillas por estrato para CHIH, NAY, COL y ZAC

```{r, echo=FALSE}
estratos_colapsado %>% filter(estratificacion_num==6, state_abbr!="CHIH") %>% 
  ungroup() %>% 
  select(state_abbr, estrato_df_colapsado, n_casillas) %>% 
  rename(Estado = state_abbr, estrato = estrato_df_colapsado) %>% 
  formatear_tabla() %>% 
  collapse_rows(columns = 1)
```
```{r, echo = FALSE}
estratos_colapsado %>% filter(estratificacion_num==6, state_abbr=="CHIH") %>% 
  ungroup() %>% 
  select(state_abbr, estrato_df_colapsado, n_casillas) %>% 
  rename(Estado = state_abbr, estrato = estrato_df_colapsado) %>% 
  formatear_tabla() %>% 
  collapse_rows(columns = 1)
```
