---
title: "Evaluación de estratificaciones"
output: html_notebook
---

```{r}
library(tidyverse)
library(devtools)
library(furrr)
set.seed(6102)
#devtools::install_github("cotecora-team-2/quickcountmx")
library(quickcountmx)
sims_tiempos <- read_rds(file = "../datos/simulaciones_completo.rds")
data("conteo_2018")
```
```{r}
conteo_15 <- read_csv("../datos/conteo_15_inegi_10_sin_imputar.csv")

comp_15 <- conteo_15 %>%
  group_by(ID_ESTADO, ID_DISTRITO = ID_DTTO_FEDERAL_jul2020,
           SECCION = SECCION_jul2020) %>%
  summarise(comp_votos = mean(.fittedPC1)) %>%
  ungroup() %>% 
  mutate(SECCION = stringr::str_pad(SECCION, 4, pad = "0"))
```


Creamos el marco y la estratificación:

```{r prep-estratos}
estados <- c("CHIH", "COL", "ZAC", "NAY")
partidos <- c("AMLO", "JAMK", "RAC", "CAND_IND_01", "CAND_IND_02", "CNR", "VN")
# configuraciones
estratif_conf <- crossing(
         num_gpos_marginacion = c(1,2),
         num_gpos_ln = c(1,2), 
         num_gpos_votos = c(1, 2)) %>% 
  mutate(estratificacion_num = row_number()) %>% 
  transpose()
# computos distritales
conteo_2018_estados <- conteo_2018 %>% 
  filter(state_abbr %in% estados) %>% 
  group_by(state_abbr) %>% 
  left_join(comp_15)
conteo_2018_estados <- conteo_2018_estados %>% 
  group_by(ID_ESTADO, ID_DISTRITO) %>% 
  mutate(comp_votos = ifelse(is.na(comp_votos), mean(comp_votos, na.rm = TRUE),
                             comp_votos)) 
# preparar estratificaciones
marco_conf <- map_df(estratif_conf, function(x){
  num_gpos_marginacion <- x$num_gpos_marginacion
  num_gpos_ln <- x$num_gpos_ln
  num_gpos_votos <- x$num_gpos_votos
  estratificacion_num <- x$estratificacion_num
  marco <- conteo_2018_estados %>% 
  group_by(state_abbr) %>%
  mutate(estratificacion_num = estratificacion_num) %>% 
  mutate(indice_grupo = ntile(.fittedPC1, num_gpos_marginacion)) %>%
  mutate(indice_votos = ntile(comp_votos, num_gpos_votos)) %>%
  mutate(tam_ln = ntile(LISTA_NOMINAL_CASILLA, num_gpos_ln)) %>%
  mutate(estrato_df = interaction(ID_DISTRITO, indice_grupo, indice_votos, 
                                  tam_ln))
})

#sims_estado <- sims %>% filter(state_abbr == estado)
nrow(marco_conf)
```
```{r}
#marco_conf <- filter(marco_conf, estratificacion_num %in% c(1, 4, 5, 9))
```



```{r}
estratos_tbl <- marco_conf %>% 
  group_by(state_abbr, estratificacion_num, estrato_df) %>% count()
estratos_tbl
```
```{r}
# Valores observados
estados_tbl <- conteo_2018 %>% select(NOMBRE_ESTADO, state_abbr) %>% unique
obs_tbl <-
  map_df(estados, function(estado){
    marco_estado <- marco_conf %>% 
      filter(state_abbr == estado, estratificacion_num == 1) 
    estratos_tbl <- marco_estado %>% group_by(estrato_df) %>% count()
    total <- ratio_estimation(marco_estado, stratum = estrato_df, 
                 data_stratum = estratos_tbl, 
                 n_stratum = n, parties = any_of(partidos), std_errors = FALSE)
    total$state_abbr <- estado
    total
  })
  
obs_tbl <- obs_tbl %>% rename(prop_obs = prop) %>% 
  left_join(estados_tbl)
obs_tbl
```

## Selección de muestras

Seleccionamos muestras 

```{r selec-muestras-fun}
marco_conf_selec <- marco_conf %>%
  select(CLAVE_CASILLA, NOMBRE_ESTADO, ID_CASILLA, state_abbr, estratificacion_num, 
           estrato_df)
selec_muestra <- function(x, frac_m) {
   marco_split <- marco_conf_selec %>% 
     ungroup %>% 
     split(list(.$state_abbr, .$estratificacion_num)) 
   muestras <- map_dfr(marco_split, function(marco){ 
      marco %>% 
      select_sample_prop(stratum = estrato_df, frac = frac_m, min_stratum = 1) %>%
      mutate(id = x) %>% 
      mutate(frac_m = frac_m)
      })
   muestras_tiempos <- left_join(muestras, 
                               sims_tiempos %>% filter(id == x), 
                               by = c("CLAVE_CASILLA", "id"))
   muestras_tiempos
}
```


```{r prep-muestras}
set.seed(8834)
#plan(multisession, workers = 28)
generar_muestras <- FALSE
if(generar_muestras){
  frac_muestreo <- c(0.05,  0.10,  0.15)
  muestras_sim <- future_map_dfr(frac_muestreo, function(frac_m){
    map_df(1:200, ~ selec_muestra(.x, frac_m)) %>% 
    select(CLAVE_CASILLA, NOMBRE_ESTADO, ID_CASILLA, estratificacion_num, 
           estrato_df, time, frac_m, id)
  }, .options = furrr_options(seed = TRUE))
  saveRDS(muestras_sim, "../datos/muestras_sim_estratos_votos.rds")
} else {
  muestras_sim <- readr::read_rds("../datos/muestras_sim_estratos_votos.rds") 
}
```

```{r}
muestras_sim <- left_join(muestras_sim, 
    conteo_2018_estados %>% 
      ungroup %>% 
      select(CLAVE_CASILLA, NOMBRE_ESTADO, ID_CASILLA,
             CAND_IND_01:LISTA_NOMINAL_CASILLA, 
             AMLO:JAMK, tipo_casilla, tipo_seccion, state_abbr), 
  by = c("CLAVE_CASILLA", "NOMBRE_ESTADO"))
```


```{r}
# porcentaje recibido
muestras_sim <- muestras_sim %>%
  group_by(id, estratificacion_num, frac_m, NOMBRE_ESTADO) %>%
  mutate(prop_obs = percent_rank(time))
```

## Verificación de muestras completas

```{r}
num_cores <- 32
num_sim <- 200
```


```{r}
estimaciones_sin_censura <-
  muestras_sim %>%
  ungroup %>% 
  filter(id <= num_sim) %>% 
  split(list(.$id, .$NOMBRE_ESTADO, .$estratificacion_num, .$frac_m)) %>%
  parallel::mclapply(function(data){
    estratos_estado_tbl <- estratos_tbl %>%
      filter(state_abbr == data$state_abbr[1], 
             estratificacion_num == data$estratificacion_num[1]) %>% 
      ungroup %>% 
      select(estrato_df, n) 
    data <- data %>% mutate(estrato_df = as.character(estrato_df))
    rat_estimate <- ratio_estimation(data, stratum = estrato_df,
                            data_stratum = estratos_estado_tbl, n_stratum = n,
                            parties = any_of(partidos), std_errors = TRUE, B = 100) %>% 
      add_column(NOMBRE_ESTADO = data$NOMBRE_ESTADO[1],
                 estratificacion_num = data$estratificacion_num[1],
                 id = data$id[1], frac_m = data$frac_m[1]) 
    rat_estimate
  }, mc.cores = num_cores)
estimaciones_sin_censura <- bind_rows(estimaciones_sin_censura)
readr::write_rds(estimaciones_sin_censura, "../datos/estimaciones_sin_censura_reporte.rds")
```




```{r}
est_no_cens <- estimaciones_sin_censura %>% 
  left_join(obs_tbl, by = c("party", "NOMBRE_ESTADO")) %>% 
  ungroup() %>% 
  mutate(inf = prop - 2 * std_error, sup = prop + 2 * std_error) %>% 
  mutate(cubre = ifelse(prop_obs >= inf & prop_obs <= sup, 1, 0))
```


```{r}
resumen_no_cens <- est_no_cens %>% 
  ungroup() %>% 
  group_by(party, state_abbr, frac_m, estratificacion_num) %>% 
  summarise(prop_obs = mean(prop_obs), ee_rep = sd(prop), 
            sesgo = mean(prop - prop_obs),
            std_error_media = mean(std_error),
            cobertura = mean(cubre), 
            precision = 2 * std_error_media) %>% 
  filter(party %in% c("AMLO", "CAND_IND_02", "JAMK", "RAC")) %>% 
  select(party, sesgo, precision, estratificacion_num, cobertura)
resumen_no_cens
```

```{r}
ggplot(resumen_no_cens %>% filter(party == "AMLO"), 
  aes(x = frac_m, y = precision, colour = factor(estratificacion_num),
      group = estratificacion_num)) +
  geom_point() + geom_line() +facet_wrap(~ state_abbr)
```
```{r}
ggplot(resumen_no_cens, 
  aes(x = frac_m, y = cobertura, colour = factor(estratificacion_num),
      group = estratificacion_num)) +
  geom_point()  +facet_wrap(~ state_abbr) +
  ylim(0.25, 1) + geom_hline(yintercept = 0.95)
```


- Verificamos que el sesgo es prácticamente 0
- La cobertura real es consistente con la nominal (95%) 
- Estratificaciones más finas dan mejores precisiones (una mejora de alrededor de 20-40% sobre la estratificación de distritos federales)

## Muestras censuradas por tiempo


```{r}
sims_extra <- list()
for(prop_observada in c(0.7, 0.8, 0.9)){
  estimaciones_censura <-
    muestras_sim %>%
    ungroup %>% 
    filter(id <= num_sim) %>% 
    split(list(.$id, .$NOMBRE_ESTADO, .$estratificacion_num, .$frac_m)) %>%
    parallel::mclapply(function(data){
      #est_cens <- map_df(data, function(data){
      estratos_estado_tbl <- estratos_tbl %>%
        filter(state_abbr == data$state_abbr[1], 
             estratificacion_num == data$estratificacion_num[1]) %>% 
        ungroup %>% 
        select(estrato_df, n)
      n_estratos <- nrow(estratos_estado_tbl)
      # contar estratos vacíos
      n_estratos_data <- data %>% group_by(estrato_df) %>% nrow()
      faltantes <- n_estratos - n_estratos_data
      data <- data %>% mutate(estrato_df = as.character(estrato_df)) %>% 
        filter(prop_obs <= prop_observada)
      rat_estimate <- ratio_estimation(data, stratum = estrato_df,
                            data_stratum = estratos_estado_tbl, n_stratum = n,
                            parties = any_of(partidos), std_errors = TRUE, B = 100) %>% 
        add_column(NOMBRE_ESTADO = data$NOMBRE_ESTADO[1],
                 estratificacion_num = data$estratificacion_num[1],
                 id = data$id[1], frac_m = data$frac_m[1]) 
      rat_estimate$prop_observada <- prop_observada
      rat_estimate$estratos_vacios <- faltantes
      rat_estimate
    }, mc.cores = num_cores) %>% bind_rows()
  sims_extra[[as.character(prop_observada)]] <- estimaciones_censura 
  }
```


```{r}
sims_extra_censura <- bind_rows(sims_extra)
readr::write_rds(sims_extra, "../datos/estimaciones_con_censura_reporte.rds")
```


```{r}
est_cens <- sims_extra_censura %>% 
  left_join(obs_tbl, by = c("party", "NOMBRE_ESTADO")) %>% 
  ungroup() %>% 
  mutate(inf = prop - 2 * std_error, sup = prop + 2 * std_error) %>% 
  mutate(cubre = ifelse(prop_obs >= inf & prop_obs <= sup, 1, 0))
resumen_cens <- est_cens %>% 
  ungroup() %>% 
  filter(party %in% c("AMLO", "CAND_IND_02", "JAMK", "RAC")) %>% 
  group_by(state_abbr, frac_m, estratificacion_num, prop_observada) %>% 
  summarise(prop_obs = mean(prop_obs), ee_rep = sd(prop), 
            sesgo = mean(prop - prop_obs),
            std_error_media = mean(std_error),
            cobertura = mean(cubre), 
            precision = 2 * std_error_media) %>% 
  select(sesgo, precision, estratificacion_num, cobertura, prop_observada)
resumen_cens
```

```{r, fig.width = 8, fig.height=5}
ggplot(resumen_cens %>% filter(estratificacion_num %in% 1:6), 
       aes(x = (100*(frac_m)), y = cobertura)) +
  geom_ribbon(aes(ymin = 0.92, ymax = 0.98), fill = "gray", alpha = 0.5) +
  geom_point(aes(group = estratificacion_num, colour = factor(estratificacion_num))) +
  geom_line(aes(group = estratificacion_num, colour = factor(estratificacion_num))) + facet_grid(prop_observada~state_abbr) + theme_minimal() + xlab("Frac muestreo %") 
  
```





